【裁判字號】    98,聲,606
【裁判日期】    981231
【裁判案由】    停止執行
【裁判全文】
臺灣臺中地方法院民事裁定               98年度聲字第606號
聲  請  人  甲○○
相  對  人  台中商業銀行股份有限公司
法定代理人  乙○○
當事人間聲請停止執行事件，本院裁定如下：
    主    文
聲請人以新臺幣肆佰伍拾柒萬元或等值之可轉讓定期存單為相對
人提供擔保後，本院九十八年度司執字第四九六八九號返還借款
執行事件之強制執行程序，於本院九十八年度重訴字第五八○號
第三人異議之訴事件判決確定或撤回起訴前，應暫予停止。
    理      由
一、按有回復原狀之聲請，或提起再審或異議之訴，或對於和解
    為繼續審判之請求，或提起宣告調解無效之訴、撤銷調解之
    訴，或對於第4條第1項第5款之裁定提起抗告時，法院因必
    要情形或依聲請定相當並確實之擔保，得為停止強制執行之
    裁定，強制執行法第18條第2項定有明文。另法院依前揭規
    定，裁定准許停止強制執行時，命聲請人提供之擔保，係備
    供債權人因停止執行所受損害之賠償，其數額應依標的物停
    止執行後，債權人未能即時受償或利用該標的物所受之損害
    額，或其另供擔保強制執行所受之損害額定之，非以標的物
    之價值或其債權額為依據。
二、本件聲請人以其已向本院對相對人提起第三人異議之訴為由
    ，聲請裁定停止本院98年度司執字第49689號返還借款強制
    執行事件之強制執行程序，業據本院調閱本院98年度重訴字
    第580號第三人異議之訴及前揭執行案卷查明屬實，經核合
    於前述規定，應予准許。至於聲請人應提供之擔保金方面，
    本院審核上開強制執行案卷結果，前揭強制執行事件之執行
    名義債權為新台幣（下同）21,092,417元，執行標的為聲請
    人主張為其所有坐落台中縣沙鹿鎮○○○段○路厝小段123-
    1地號土地上之2220建號未保存登記建物，前揭土地及該未
    保存登記建物經本院執行處委託鑑定價值分別為24,374,000
    元、8,829,757元，然本院審酌若該建物未能與前揭土地併
    付拍賣，將重大影響應買人購買前揭土地之意願，進而影響
    相對人執行名義債權金額之受償，故倘該強制執行事件逕予
    停止執行，可能造成相對人受到之最大損害，應係因上開不
    動產延後拍賣，致相對人就執行名義債權未能提前受償，而
    受有以該債權額依法定利率計算之損失。參酌上開債務人異
    議之訴事件至3審終結之期間推定為4年4個月（參照各級法
    院辦案期限實施要點第2條規定民事通常程序第1審審判案件
    期限1年4個月，第2審審判案件期限2年，第3審審判案件期
    限1年），則相對人因聲請人聲請停止執行所受之損害，應
    為在該民事訴訟程序進行期間，延後全額受償之利息損失即
    4,570,024元(21,092,417×5%×52/12≒4,570,024)，本院
    認聲請人應供擔保如主文所示之擔保金額為適當，爰裁定如
    主文所示。
三、爰依強制執行法第18條第2項，裁定如主文。
中    華    民    國    98    年    12    月    31    日
                  民事第一庭    法  官  陳毓秀
正本係照原本作成。
如不服本裁定應於送達後10日內向本院提出抗告狀，並繳納抗告
費新臺幣1,000元。
中    華    民    國    98    年    12    月    31    日
                                書記官  陳玲誼

司法院資訊處製作；財團法人民間司法改革基金會備份。
